臺灣高雄地方法院刑事判決　　　　　　　　　　　　九十一年度訴字第一七七三號
　　公　訴　人　臺灣高雄地方法院檢察署檢察官
　　被　　　告　甲○○
右列被告因搶奪等案件，經檢察官提起公訴（九十一年度偵字第一一八九三號），本
院判決如左：
    主  文
甲○○駕駛動力交通工具肇事，致人受傷而逃逸，累犯，處有期徒刑柒月。又意圖為
自己不法之所有，而搶奪他人之動產，累犯，處有期徒刑壹年。應執行有期徒刑壹年
陸月。
    事  實
一、甲○○曾於民國八十三年間因搶奪案件，經台灣高等法院高雄分院判處有期徒刑
    二年六月確定，於八十八年九月十五日執行完畢；詎仍不知悔改，因積欠車行租
    金，乃思以搶奪他人財物支付租金，而意圖為自己不法之所有，於九十一年六月
    七日二十時十分許，騎乘車牌號碼ＫＢＵ─九六一號重型機車，途經高雄市前鎮
    區○○○街一一五巷六號前，見乙○○一人獨行欲開啟家門，認有機可乘，自後
    搶奪乙○○側背在右肩之皮包（內有現金新台幣二萬八千元、合作金庫存摺二本
    、泛亞銀行存摺一本，乙○○之夫鄭吉宏身分證、駕照、健保卡各一枚，及ＺＪ
    ─三九０三號、ＮＷ─三０五七號行車執照各一枚），因乙○○緊抓皮包不放，
    甲○○明知如執意奪取乙○○之皮包，有使乙○○失去重心跌倒受傷之危險，竟
    仍基於普通傷害之不確定故意，與乙○○拉扯該皮包，乙○○果因甲○○之拉扯
    而跌倒在地，致受有後枕部血腫併瘀青、右上肢擦挫併瘀青等傷害。甲○○得手
    後，即騎乘前開機車往崗山西街方向逃逸，因遭民眾發現自後追趕，一時心慌，
    致在高雄市前鎮區○○○街、崗山南街，撞擊騎乘車牌號碼ＳＡ七─０九二號輕
    型機車之林玲美，致林玲美人車倒地受有頭部外傷、第二、三、五、六肋骨骨折
    、全身多處擦挫傷等傷害（過失傷害部分未據林玲美提出告訴）；詎甲○○明知
    駕車肇事已致林玲美受傷，因恐搶奪行為遭查獲，乃未採取任何必要救護之安全
    措施，亦未主動告知個人身分資料，即棄車逃逸，旋為追捕之民眾追及查獲。
二、案經乙○○訴由高雄市政府警察局前鎮分局移送臺灣高雄地方法院檢察署檢察官
    偵查起訴。
    理  由
一、右揭搶奪之事實，業據被告甲○○於警、偵訊及本院審理中一再自承不諱，核與
    告訴人乙○○指述情節相符，並有贓物認領保管收據一紙在卷可憑，足認被告此
    部分之自白與事實相符。另訊據被告矢口否認有傷害及駕車肇事逃逸犯行，辯稱
    ：「伊有和乙○○拉扯皮包，但不知道乙○○有受傷。伊知道有撞到機車，但不
    知道有撞到人，後來伊被抓，有人告訴伊有撞到人，伊就請路人趕快報警救人」
    云云；惟查，告訴人乙○○因被告行搶皮包時，與被告拉扯皮包致跌倒受傷，業
    據告訴人乙○○於九十一年六月二十八日本院審理時指稱：「甲○○拉伊的皮包
    ，伊就和甲○○搶；皮包帶子斷掉後，伊往後跌倒，手也在拉扯皮包時被帶子擦
    傷」等語明確，並提出惠德醫院診斷證明書一紙為證，且被害人林玲美因遭被告
    機車撞擊，致人車倒地受有頭部外傷、第二、三、五、六肋骨骨折、全身多處擦
    挫傷等傷害，亦據被害人林玲美於警訊時指述明確，並有惠德醫院診斷證明書一
    紙為憑，又被告並非撞擊停放路邊無人駕駛之車輛，其豈有不知遭其撞擊倒地之
    車輛駕駛人有受傷之可能，再者，參酌被告並不否認於本件車禍事故發生前，已
    遭路人追捕，顯見其未為任何救護措施，並非不知被害人林玲美有倒地受傷，而
    係恐因搶奪行為遭查獲，始有棄車逃逸之舉。是被告前開辯解為事後卸責之詞，
    不足採信，其搶奪、傷害、駕車肇事逃逸犯行均堪認定。
二、核被告對告訴人乙○○搶奪財物並致其受傷之所為，係犯刑法第二百七十七條第
    一項之傷害罪及同法第三百二十五條第一項之搶奪罪，其以一搶奪行為，觸犯前
    開二罪名，為想像競合犯，應依刑法第五十五條前段規定從一重之搶奪罪處斷，
    公訴人就告訴人乙○○受傷部分，認被告係犯刑法第二百八十四條第一項前段過
    失傷害罪，及前開二罪應分論併罰，均有誤會。又被告駕車肇事致人受傷而逃逸
    之所為，係犯刑法第一百八十五條之四駕駛動力交通工具肇事，致人受傷而逃逸
    罪。被告所犯搶奪罪及駕車肇事逃逸罪間，犯意各別，罪名亦殊，應分論併罰。
    被告前於八十三年間因搶奪案件，經台灣高等法院高雄分院判處有期徒刑二年六
    月確定，於八十八年九月十五日執行完畢，此有台灣高等法院被告全國前案紀錄
    表、台灣高雄地方法院檢察署刑案資料查註紀錄表在卷足憑，其於五年內再犯本
    件有期徒刑以上之罪，為累犯，依刑法第四十七條加重其刑。爰審酌被告年輕力
    壯，不思以正途獲取金錢，竟以搶奪他人財物供自身揮霍之用，復駕車肇事逃逸
    ，嚴重危害社會治安，及民眾身體財產安全，且前有相同搶奪犯行，惡性非輕，
    惟犯後坦承部分犯行，就被害人林玲美受傷部分已達成民事和解，此有和解書一
    紙在卷可稽，犯後態度尚屬良好等一切情狀，分別量處如主文所示之刑，並定其
    應執行刑。
據上論斷，應依刑事訴訟法第第二百九十九條第一項前段，刑法第一百八十五條之四
、第二百七十七條第一項、第三百二十五條第一項、第四十七條、第五十五條、第五
十一條第五款，罰金罰鍰提高標準條例第一條前段，判決如主文。
中      華      民      國    九十一    年      七      月    二十九    日
                              臺灣高雄地方法院交通法庭
                                  法  官  曾  逸  誠
右正本證明與原本無異。
如不服本判決，應於判決送達後十日內，向本院提出上訴狀。
                                  書記官  張  金  蘭
中    華    民    國      九十一      年      七      月      三十一   日
附錄本判決論罪法條：
刑法第一百八十五條之四：
駕駛動力交通工具肇事，致人死傷而逃逸者，處六月以上五年以下有期徒刑。
刑法第二百七十七條第一項：
傷害人之身體或健康者，處三年以下有期徒刑，拘役或一千元以下罰金。
刑法第三百二十五條第一項：
意圖為自己或第三人不法之所有，而搶奪他人之動產者，處六月以上五年以下有期徒
刑。
